臺灣屏東地方法院刑事判決　　　　　　　99年度訴字第1374號
公　訴　人　臺灣屏東地方法院檢察署檢察官
被　　　告　陳春男
上列被告因違反毒品危害防制條例案件，經檢察官提起公訴（99
年度毒偵字第2533號），本院判決如下：
    主  文
陳春男施用第二級毒品，累犯，處有期徒刑捌月，扣案之第二級
毒品甲基安非他命參包（檢驗前淨重各為零點捌捌陸公克、零點
柒零肆公克、零點陸陸捌公克，檢驗後淨重各為零點捌捌壹公克
、零點陸玖玖公克、零點陸陸參公克，均含包裝袋），均沒收銷
毀之；又施用第一級毒品，累犯，處有期徒刑壹年。應執行有期
徒刑壹年陸月，扣案之第二級毒品甲基安非他命參包（檢驗前淨
重各為零點捌捌陸公克、零點柒零肆公克、零點陸陸捌公克，檢
驗後淨重各為零點捌捌壹公克、零點陸玖玖公克、零點陸陸參公
克，均含包裝袋），均沒收銷毀之。
    事  實
一、陳春男前於民國80年間因違反麻醉藥品管理條例案件，經本
    院以80年度訴字第452 號判處有期徒刑5 年4 月、6 月，應
    執行有期徒刑5 年8 月，嗣經臺灣高等高雄分院( 下稱高分
    院) 以81年度上訴字第707 號撤銷原判決，改判處有期徒刑
    5 年8 月確定；又於81年間因違反槍砲彈藥刀械管制條例，
    經本院以81年度易字第1038號判處有期徒刑2 月確定；復於
    84年間因違反麻醉藥品管理條例案件，經臺灣高雄地方法院
    以84年度訴字第3476號判處有期徒刑8 月、5 年2 月，應執
    行有期徒刑5 年8 月，嗣經高分院以85年度上訴字第627 號
    撤銷原判決，改判處應執行有期徒刑5 年8 月確定；再於85
    年間因違反麻醉藥品管理條例案件，經本院以85年度訴字第
    1246號判處有期徒刑1 年、3 年4 月，應執行有期徒刑4 年
    6 月，嗣經高分院以85年度上訴字第894 號駁回上訴確定；
    另於同年間因違反槍砲彈藥刀械管制條例、麻醉藥品管理條
    例及竊盜等案件，經本院以86年度訴緝字第688 號及86 年
    度易字第40號分別判處有期徒刑7 月、8 月、1 年4 月確定
    ，上開案件接續執行，於95年5 月18日假釋出監交付保護管
    束，嗣經減刑，並於97年1 月18日因假釋未經撤銷以執行完
    畢論。另於98年間因施用毒品案件，經本院以98年度毒聲字
    第14號裁定送勒戒處所觀察、勒戒，因認有繼續施用毒品之
    傾向，再經本院以98年度毒聲字第126 號裁定令入戒治處所
    施以送強制戒治，於99年4 月16日執行完畢釋放出所，並經
    臺灣屏東地方法院檢察署檢察官以99年度戒毒偵字第16號為
    不起訴處分確定。詎其明知海洛因及甲基安非他命分屬毒品
    危害防制條例第2 條第2 項第1 款、第2 款所定第一級毒品
    、第二級毒品，不得非法持有、施用，仍分別基於施用第一
    級毒品、第二級毒品之犯意，於99年10月11日14時許，在其
    位於屏東縣南州鄉○○村○○路20號之住處內，以將甲基安
    非他命置於玻璃球內燒烤後，吸食所產生煙霧之方式，施用
    第二級毒品甲基安非他命1 次；復於99年10月15日凌晨1時
    20分許回溯96小時內之某時，在不詳處所，以不詳方式，施
    用第一級毒品海洛因1 次。嗣於99年10月14日23時30分許，
    於上開住處前，為警攔查而查獲，並扣得其所有供其施用第
    二級毒品所餘之甲基安非他命3 包（檢驗前淨重各為0.886
    公克、0.704 公克、0.668 公克，檢驗後淨重各為0.881 公
    克、0.699 公克、0.663 公克）及其所有與本案無關之Noki
    a 手機( 門號0000000000號)1支。復經徵得其同意後採尿送
    驗，檢出海洛因代謝後之可待因、嗎啡陽性及甲基安非他命
    陽性反應，始查悉上情。
二、案經屏東縣政府警察局東港分局移送臺灣屏東地方法院檢察
    署檢察官偵查起訴。
    理  由
壹、程序部分：
    按被告以外之人於審判外之陳述，雖不符刑事訴訟法第159
    條之1 至第159 條之4 之規定，而經當事人於審判程序同意
    作為證據，法院審酌該言詞陳述或書面陳述作成時之情況，
    認為適當者，亦得為證據。當事人、代理人或辯護人於法院
    調查證據時，知有第159 條第1 項不得為證據之情形，而未
    於言詞辯論終結前聲明異議者，視為有前項之同意，刑事訴
    訟法第159 條之5 第1 項、第2 項分別定有明文。查本案判
    決所引用具傳聞性質之各項證據資料，業經本院於審判期日
    依法踐行調查證據程序，被告就上開證據之證據能力均未爭
    執，且於言詞辯論終結前亦未聲明異議，茲審酌該等書面陳
    述作成時之情況，並無不宜作為證據之情事，且本院認為以
    之作為本件論罪之證據，均與待證事實具有關聯性，作為本
    案之證據亦屬適當，是依上開規定，均應有證據能力。
貳、認定犯罪事實所憑之依據及理由：
一、訊據被告陳春男固不否認其有前揭施用第二級毒品甲基安非
    他命之行為，並於前揭時、地，經警攔查，經徵得其同意後
    採尿送驗，且警方採尿所使用之塑膠瓶，為乾淨空瓶，其瓶
    內所採集之尿液確為伊所排放，惟矢口否認有何施用第一級
    毒品海洛因之犯行，辯稱：伊並無施用第一級毒品海洛因，
    伊是因治療牙齒有施打嗎啡，才造成其尿液檢驗結果呈有海
    洛因代謝之可待因、嗎啡之陽性反應，且可能是伊所施用之
    甲基安非他命內摻有海洛因云云，惟查：
  (一)被告陳春男於前揭時、地，為警攔查，經徵得其同意後採集
    尿液檢體送驗，嗣經警將該尿液檢體送請臺灣檢驗科技股份
    有限公司檢驗，其結果呈有海洛因代謝後之可待因、嗎啡陽
    性及甲基安非他命陽性反應，有該公司99年11月12日編號KH
    /2010/A0000000號濫用藥物檢驗報告1 份( 見毒偵卷第22頁
    ) 在卷可稽，復有屏東縣政府警察局東港分局偵辦毒品條例
    案尿液受檢人真實姓名對照表1 紙、查獲涉嫌毒品條例案毒
    品初步檢驗報告單、毒品簡易快篩檢試劑使用判讀結果各4
    紙及查扣物品及現場照片照片7 張( 見警卷第22、23、26至
    28、36至39、65至68頁) 附卷可佐；又扣案之白色晶體3 包
    ，經送警高雄醫學大學附設中和紀念醫院( 下稱高醫醫院)
    檢驗，其結果均呈有甲基安非他命陽性反應（檢驗前淨重各
    為0.886 公克、0.704 公克、0.668 公克，檢驗後淨重各為
    0.881 公克、0.699 公克、0.663 公克），有該醫院100 年
    1 月14日報告編號00000-000 、00000-000 、00000-000 號
    檢驗報告3 紙( 見本院卷第22至24頁) 附卷可憑，並有搜索
    扣押筆錄及扣押物品目錄表各1 份( 見警卷第12至16頁) 附
    卷可按，是此部分事實堪信為真。
  (二)雖被告矢口否認有何施用第一級毒品海洛因之犯行，並以前
    詞置辯，惟前開扣案之甲基安非他命3 包係被告此次施用第
    二級毒品甲基安非他命所剩餘之物，業據被告於本院審理中
    供陳在卷( 見本院卷第38頁正面) ，而經本院將被告上開其
    用餘而為警所查扣之甲基安非他命3 包，送請高醫醫院進行
    檢驗，其結果僅呈有甲基安非他命陽性反應，有前開該醫院
    檢驗報告3 紙在卷足稽，已如前述，由之足認被告上開所辯
    ，顯係事後卸責之詞，無足為採。至被告另辯稱：伊是因治
    療牙齒有施打嗎啡，才造成其尿液檢驗結果呈有海洛因代謝
    之可待因、嗎啡之陽性反應等語，惟被告就此部分之事實，
    並未提出任何證據供本院查證，是本院自無法據此即為被告
    有利之認定。
  (三)綜上所述，被告前開所辯，係屬卸責之詞，不足採信。本件
    事證明確，被告陳春男上開分別施用第一級毒品海洛因及第
    二級毒品甲基安非他命之犯行，均洵堪認定。又被告前於98
    年間因施用毒品案件，經本院以98年度毒聲字第14號裁定送
    勒戒處所觀察、勒戒，因認有繼續施用毒品之傾向，再經本
    院以98年度毒聲字第126 號裁定令入戒治處所施以送強制戒
    治，於99年4 月16日執行完畢釋放出所，並經臺灣屏東地方
    法院檢察署檢察官以99年度戒毒偵字第16號為不起訴處分確
    定，有臺灣高等法院被告前案紀錄表在卷可參，其於前開強
    制戒治執行完畢釋放後5 年內，再度分別施用第二級毒品、
    第一級毒品之行為，依毒品危害防制條例第23條第2 項規定
    ，應予以論罪科刑。
二、故核被告陳春男所為，係犯毒品危害防制條例第10條第1 項
    施用第一級毒品罪及同條例第10條第2 項之施用第二級毒品
    罪，其於施用第一級毒品海洛因、第二級毒品甲基安非他命
    前分別持有第一級毒品海洛因、第二級毒品甲基安非他命之
    低度行為，分別為其後施用第一級毒品海洛因、第二級毒品
    甲基安非他命之高度行為所吸收，應均不另論罪。又被告有
    如事實欄所載論罪科刑執行之前科紀錄，有前開臺灣高等法
    院被告前案紀錄表在卷可查，其於有期徒刑執行完畢後，5
    年以內故意再犯本件有期徒刑以上之2 罪，均為累犯，應依
    刑法第47條第1 項規定，均加重其刑。爰審酌被告前經觀察
    勒戒及強制戒治等程序助其戒除毒品，並曾經因違反麻醉藥
    品管理條例案件，經法院判處有期徒刑執行完畢後，仍再次
    為本件施用毒品犯行，顯見其不思悔改，再者被告於犯罪後
    雖坦承施用第二級毒品甲基安非他命之犯行，惟就其施用第
    一級毒品海洛因部分，一再飾詞狡辯，不僅犯後態度不佳，
    且浪費司法資源，惟念及其施用毒品行為僅係戕害自己之身
    體健康，並未危害他人，暨衡及其素行、智識程度、生活狀
    況等一切情狀，認檢察官就被告前開施用第一級毒品及施用
    第二級毒品之犯行，分別具體求處有期徒刑1 年、8 月，尚
    稱允當，爰各量處如主文所示之刑，並定其如主文所示之應
    執行刑。
三、另扣案之甲基安非他命3 包（檢驗前淨重各為0.886 公克、
    0.704 公克、0.668 公克，檢驗後淨重各為0.881 公克、0.
    699 公克、0.663 公克），均係毒品，前已述及，且係供被
    告為本件施用第二級毒品所餘之物，業據被告於本院審理中
    供陳在卷( 見本院卷第38頁正面) ，爰依毒品危害防制條例
    第18條第1 項前段規定，諭知沒收銷燬之；另包裝上開毒品
    之包裝袋3 只，因與其上所殘留之第二級品難以析離，且無
    析離之實益與必要，應視同第二級毒品，一併沒收銷燬之。
    又鑑驗已耗損之第二級毒品甲基安非他命，因業已滅失，自
    無庸再予宣告沒收銷燬之必要，附此敘明。至扣案之Nokia
    手機( 門號0000 000000 號)1支雖為被告所有，然係供被告
    與其友人聯絡之用，亦據被告於本院審理中陳明在卷( 見本
    院卷第38頁背面) ，復查並無證據足資證明與被告所為本件
    施用毒品犯行有關，是本院自無從宣告沒收，併予敘明。
據上論斷，應依刑事訴訟法第299 條第1 項前段，毒品危害防制
條例第10條第1 項、第2 項、第18條第1 項前段，刑法第11條前
段、第47條第1 項，判決如主文。
本案經檢察官鍾佩真到庭執行職務。
中    華    民    國   100    年    3     月    11    日
               刑事第一庭  審判長法  官  徐美麗
                                 法  官  楊宗翰
                                 法  官  許瑜容
以上正本證明與原本無異。
如不服本判決應於收受本判決送達後十日內向本院提出上訴書狀，
其未敘述上訴理由者，並得於提起上訴後十日內向本院補提理由
書狀（均須按他造當事人之人數附繕本）「切勿逕送上級法院」
中    華    民    國   100    年    3     月    11    日
                                 書記官  龔惠婷
附錄本判決論罪科刑法條全文：
毒品危害防制條例第10條
施用第一級毒品者，處六月以上五年以下有期徒刑。
施用第二級毒品者，處三年以下有期徒刑。